臺灣彰化地方法院刑事裁定
111年度聲字第958號
聲  請  人  臺灣彰化地方檢察署檢察官
受  刑  人  陳永濃



上列聲請人因受刑人數罪併罰有2裁判以上，聲請定其應執行之
刑（111年度執聲字第523號），本院裁定如下：
    主  文
陳永濃因犯如附表所示各罪所處之刑，應執行拘役壹佰貳拾日，
如易科罰金，以新臺幣壹仟元折算壹日。
    理  由
一、聲請意旨略以：受刑人陳永濃因竊盜等案件，先後經本院判
    決確定如附表，應依刑法第53條及第51條第6款，定其應執
    行之刑，爰依刑事訴訟法第477條第1項聲請裁定其應執行之
    刑等語。
二、按裁判確定前犯數罪者，併合處罰之；數罪併罰有2裁判以
    上宣告多數有期徒刑者，於各刑中之最長期以上，各刑合併
    之刑期以下，定其應執行之刑期，刑法第50條第1項前段、
    第51條第6款前段、第53條分別定有明文。又按法律上屬於
    自由裁量之事項，有其外部性界限及內部性界限，並非概無
    拘束。依據法律之具體規定，法院應在其範圍選擇為適當之
    裁判者，為外部性界限；而法院為裁判時，應考量法律之目
    的，及法律秩序之理念所在者，為內部性界限；法院為裁判
    時，二者均不得有所踰越。在數罪併罰，有二裁判以上，定
    其應執行之刑時，固屬於法院自由裁量之事項，然仍應受前
    揭外部性界限及內部性界限之拘束；上開更定之應執行刑，
    不應比前定之應執行刑加計其他裁判所處刑期後為重，否則
    即與法律秩序理念及法律目的之內部界限有違，難認適法（
    最高法院80年台非字第473號判例、93年度台非字第192號判
    決參照）。
三、經查：
  ㈠受刑人因犯如附表所示之罪，經本院先後判處如附表所示之
    刑，均經分別確定，其中附表編號1至2所示之罪，經臺灣臺
    南地方法院（下稱臺南地院）以111年度聲字第757號裁定定
    應執行拘役50日，如易科罰金，以新臺幣(下同)1千元折算1
    日確定；其中附表編號3至6所示之罪，經本院111年度易字
    第277、282、283、287、462、467、508號判決應執行拘役1
    15日，如易科罰金，以1千元折算1日確定在案，有上開各該
    確定判決書及臺灣高等法院被告前案紀錄表各1份附卷可參
    ，茲檢察官聲請定其應執行之刑，經核與法律規定相符，應
    予准許。
  ㈡經受刑人就本件聲請定執行刑案件表示無意見（參卷附本院
    陳述意見調查表）。
四、承上，審酌受刑人所犯如附表所示之罪，均為普通竊盜罪，
    所侵害法益種類均相同，犯罪時間介於110年6月間至111年1
    月間，各罪間之犯罪時間相隔並非久遠，並斟酌本件對全體
    犯罪應予之整體非難評價程度，暨前述各罪定應執行刑之外
    部界限（各宣告刑中拘役最長者為40日以上，拘役合併計算
    之刑期已逾120日，應以120日計），及不利益變更禁止原則
    （編號1至2所示之罪定應執行刑為拘役50日，編號3至6所示
    之罪定應執行為拘役115日，合計已逾120日，應以120日計
    ）等應遵守之內部界限，定其應執行刑如主文所示。
五、從而，聲請人以本院為上開案件之最後事實審理法院，聲請
    定受刑人應執行之刑，本院審核認聲請為正當，就如附表所
    示各罪所處之刑，應定其應執行之刑及易科罰金之折算標準
    如主文所示。
六、爰依刑事訴訟法第477條第1項，刑法第50條第1項前段、刑
    法第53條、第51條第6款、第41條第1項前段，裁定如主文。
中　　華　　民　　國　　111 　年　　9 　　月　　14　　日
                  刑事第四庭  法  官  黃佩穎
以上正本證明與原本無異
如不服本裁定，應於裁定送達後5日內，向本院提出抗告狀（須
附繕本）。
中　　華　　民　　國　　111 　年　　9 　　月　　14　　日
                              書記官  鍾宜津
附表：受刑人陳永濃應執行之刑案件一覽表                 
編　　　　　號  1 2 3 罪　　　　　名  竊盜 竊盜 竊盜 宣　　告　　刑  拘役30日 拘役30日 拘役40日   （2罪） 犯　罪　日　期  110年7月20日0時7分許 110年6月12日20時38分許 111年1月1日16時10至17時59分許 111年1月5日15時30分許 偵查(自訴)機關 年　度　案　號  臺灣彰化地方檢察署110年度偵字第9932號 臺灣臺南地方檢察署110年度偵字第17478號 臺灣彰化地方檢察署111年度偵字第944號等 最　後 事實審 法　院 臺灣彰化地方法院 臺灣臺南地方法院 臺灣彰化地方法院  案　號 110年度簡字第1726號 111年度簡字第437號 111年度易字第277號等  判決 日期 110年11月30日 111年2月23日 111年5月24日 確　定 判　決 法　院 臺灣彰化地方法院 臺灣臺南地方法院 臺灣彰化地方法院  案　號 110年度簡字第1726號 111年度簡字第437號 111年度易字第277號等  判決確定日期 111年1月12日 111年3月29日 111年6月22日 是否為得易科罰金之案件  是 是 是 備註  臺灣彰化地方檢察署111年度執字第473號  臺灣臺南地方檢察署111年度執字第3255號 臺灣彰化地方檢察署111年度執字第3535號   經臺灣臺南地方法院以111年度聲字第757號定應執行刑拘役50日  編號3至6經原判決所示之罪定應執行刑拘役115日 

編　　　　　號  4 5 6 罪　　　　　名  竊盜 竊盜 竊盜 宣　　告　　刑  拘役30日 拘役35日 拘役20日 （共3罪） 犯　罪　日　期  110年12月5日12時20分許 110年12月9日2時43分 110年12月23日0時10分 110年10月31日8時56分 110年12月14日18時3分 偵查(自訴)機關 年　度　案　號  臺灣彰化地方檢察署111年度偵字第944號等 臺灣彰化地方檢察署111年度偵字第944號等 臺灣彰化地方檢察署111年度偵字第944號等 最　後 事實審 法　院 臺灣彰化地方法院 臺灣彰化地方法院 臺灣彰化地方法院  案　號 111年度易字第277號等 111年度易字第277號等 111年度易字第277號等  判決 日期 111年5月24日 111年5月24日 111年5月24日 確　定 判　決 法　院 臺灣彰化地方法院 臺灣彰化地方法院 臺灣彰化地方法院  案　號 111年度易字第277號等 111年度易字第277號等 111年度易字第277號等  判決確定日期 111年6月22日 111年6月22日 111年6月22日 是否為得易科罰金之案件  是 是 是 備註  臺灣彰化地方檢察署111年度執字第3535號     編號3至6經原判決定應執行刑拘役115日